【裁判字號】    91,易,3565
【裁判日期】    920226
【裁判案由】    竊盜
【裁判全文】
臺灣板橋地方法院刑事判決                        九十一年度易字第三五六五號
    公  訴  人  臺灣板橋地方法院檢察署檢察官
    被      告  甲○○
右列被告因竊盜案件，經檢察官提起公訴（九十一年度偵字第二一一六０號），本院
判決如左：
    主  文
甲○○共同連續竊盜未遂，處有期徒刑參月，如易科罰金，以參佰元折算壹日。
    事  實
一、甲○○與某不詳年籍、姓名之成年男子，於民國九十一年十月三十日零時許，相
    偕騎乘三輪車行經臺北縣新莊市○○路、中港路交岔路口附近，由大陸工程有限
    公司（下稱大陸公司）所承包之八里新店線東西向快速道路工程第一標工地處時
    ，見該地置放成堆翼板（市價一片值新臺幣一千元）無人看管，竟基於意圖為自
    己不法所有概括犯意，並與該不詳姓名年籍之成年男子基於犯意之聯絡，推由該
    名不詳年籍、姓名之成年男子把風，甲○○則進入圍籬內之工地，徒手搬運翼板
    至前揭三輪車上之方式，而共同竊取大陸公司所有之翼板，然適甲○○接續搬運
    翼板數片上車，尚未竊取得手之際，適為工地巡夜之泰勞ＲＡＫＰＨＩＮＩＴ
    ＲＯＢ發現阻止，該成年男子出聲示警後，旋趁隙逃逸，甲○○因不及逃跑，遂
    依ＲＡＫＰＨＩＮＩＴ  ＲＯＢ要求，將翼板搬回地面放置後始行離去。詎事隔
    三十分鐘左右，甲○○又單獨返回前開地點，承續同前犯意，以徒手搬運翼板置
    放三輪車上之方式，竊取翼板，惟正搬運中尚未得手之際，復遭巡邏返回該地之
    ＲＡＫＰＨＩＮＩＴ  ＲＯＢ發現，並加以逮捕報警處理，因悉上情。
二、案經臺北縣政府警察局新莊分局報請臺灣板橋地方法院檢察署檢察官偵查起訴。
    理  由
一、訊據被告甲○○固坦承於右揭時地，遭ＲＡＫＰＨＩＮＩＴ  ＲＯＢ逮捕報警處
    理一情不諱，惟矢口否認有何竊盜犯行，辯稱：當天伊去五股找姊姊聊天完，走
    路回三重住處，經過該地，因走累了坐下來休息，他們追到三輪車處沒追到人，
    又回頭遇到伊，就說伊偷東西，伊不走難道靜靜站在那裡讓他們抓，伊根本沒有
    去該地二次云云。然查，
(一)、被告於右揭時地，第一次竊取翼板搬上三輪車時，另有一成年男子擔任把風，為
    ＲＡＫＰＨＩＮＩＴ  ＲＯＢ發現阻止時，該男子出聲示警後趁隙逃逸，被告則
    將翼板放回原地。然事隔半小時，ＲＡＫＰＨＩＮＩＴ  ＲＯＢ巡邏折返該地，
    竟又見被告獨自竊盜搬運翼板上車，ＲＡＫＰＨＩＮＩＴ  ＲＯＢ旋將被告逮捕
    ，並報警處理等情，業經證人即當場查獲被告竊盜犯行之大陸公司工地巡夜員工
    ＲＡＫＰＨＩＮＩＴ  ＲＯＢ迭於警詢、偵查及本院調查中證述屬實（見偵查卷
    宗第七、二十八、二十九頁、本院九十二年一月十六日訊問筆錄），此外，並有
    工地現場及翼板置放於三輪車上相片計四幀、臺北縣政府警察局贓物認領保管單
    一紙在卷可稽，證人ＲＡＫＰＨＩＮＩＴ  ＲＯＢ與被告並無夙怨，茍非實情，
    斷無涉詞誣陷之理。
(二)、至被告雖辯稱：伊當天去五股找姊姊聊天完，即以步行方式要返回三重住處，經
    過該地，因走累而坐在該處休息云云，然由台北縣五股鄉至三重市，其間須經過
    蘆洲市，路途甚遙，被告於深夜以徒步欲返回住處，已悖常情，且由五股鄉、蘆
    洲市與三重市，係東至西，而新莊則係在五股、蘆洲及三重市之南方，此有卷附
    台北縣地圖可參，則被告既係擬徒步回三重市之住處，何以捨直行之方向，欲折
    南行而到本案之新莊市○○路？足見被告此舉亦啟人疑竇。況前開工地設有圍籬
    以與道路相隔，翼板放置在圍籬之內，其內擺放雜亂，僅工地工作人員方會進入
    ，一般人是不會進入，而被告係在圍籬內遭查獲等情，亦經證人ＲＡＫＰＨＩＮ
    ＩＴ  ＲＯＢ於本院調查證述甚詳（見本院九十二年一月十六日訊問筆錄），是
    被告若僅疲累而暫欲坐下休息，於道路空曠處均可為之，何以反進入設有圍籬且
    甚為雜亂之工地？益證其所辯與事理有違，應係飾卸之詞，並不足採。
二、被告先後二次搬運翼板上車之竊盜行為，均係於搬運竊取行為中即遭發現阻止，
    足見其尚未將所竊取之物納入自己實力支配範圍下，而尚未建立支配關係，是其
    前後二次已著手竊盜行為而不遂，核其所為，係犯刑法第三百二十條第三項、第
    一項之並普通竊盜未遂罪。並依刑法第二十六條前段規定減輕其刑。被告與某不
    詳年籍、姓名之成年男子二人間，就渠等第一次之竊盜犯行，有犯意聯絡、行為
    分擔，應論以共同正犯。再按連續犯之成立，除主觀上須基於一個概括之犯意外
    ，客觀上須先後數行為，逐次實施而具連續性，侵害數個同性質之法益，其每一
    前行為與次行為，依一般社會健全觀念，在時間差距上，可以分開，在刑法評價
    上，各具獨立性，每次行為皆可獨立成罪，構成同一之罪名，始足當之；如數行
    為於同時同地或密切接近之時地實施，侵害同一之法益，各行為之獨立性極為薄
    弱，依一般社會健全觀念，在時間差距上，難以強行分開，在刑法評價上，以視
    為數個舉動之接續施行，合為包括之一行為予以評價，較為合理，則屬接續犯，
    而為包括之一罪（最高法院八十六年度臺上字第三二九五號判例意旨參照）。被
    告於第一次之竊盜犯行，遭人發覺阻止後，事隔半小時，又折返原地為第二次竊
    盜犯行，其先後二次竊盜犯行，依一般社會觀念，在時間差距上，可以分開，且
    先後二次行為，觸犯構成要件相同之竊盜罪，皆可獨立成罪，應屬連續犯，應依
    刑法第五十六條之規定以情節較重之共同竊盜未遂之一罪論，並加重其刑，並依
    刑法第七十一條第一項之規定，先加後減之。爰審酌被告犯罪之動機、目的、手
    段、所生危害及其犯後態度等一切情狀，量處如主文所示之刑，並諭知易科罰金
    之折算標準，以示儆懲。
三、另被告於前揭時地，為第二次竊盜犯行時，ＲＡＫＰＨＩＮＩＴ  ＲＯＢ並未見
    到先前擔任把風之某成年男子，經證人ＲＡＫＰＨＩＮＩＴ  ＲＯＢ於本院調查
    時證述甚詳（見本院九十二年一月十六日訊問筆錄），是尚無何事證顯示被告於
    前揭事實欄所述之第二次竊盜犯行，與該成年男子間，有何犯意聯絡、行為分擔
    ，公訴人認被告就第二次竊盜犯行，與該不詳姓名成年男子間，亦為共同正犯，
    容有誤會，附此敘明。
據上論斷，應依刑事訴訟法第二百九十九條第一項前段、刑法第二十八條、第五十六
條、第三百二十條第三項、第一項、第二十六條前段、第四十一條第一項前段，罰金
罰鍰提高標準條例第一條前段、第二條，判決如主文。
本案經檢察官許景森到庭執行職務。
中      華      民      國    九十二    年      二      月    二十六    日
                                  臺灣板橋地方法院刑事第四庭
                                      審判長法  官  許仕楓
                                            法  官  談  虎
                                            法  官  陳明偉
右正本證明與原本無異。
如不服本判決，應於判決送達後十日內，向本院提出上訴狀。
                                            書記官  呂妍旻
中      華      民      國    九十二    年      二      月    二十六    日


司法院資訊處製作；財團法人民間司法改革基金會備份。
